【裁判字號】    88,上易,4062
【裁判日期】    890125
【裁判案由】    竊盜等
【裁判全文】
臺灣高等法院刑事判決                  八十八年度上易字第四六二號
    上  訴  人
    即  被  告  乙○○
右上訴人，因竊盜案件，不服臺灣桃園地方法院，八十八年度易字第一一九三號，中
華民國八十八年六月二十五日第一審判決（起訴案號：臺灣桃園地方法院檢察署八十
八年度偵字第四七四五號），提起上訴，本院判決如左：
    主      文
原判決撤銷。
乙○○連續攜帶兇器，毀越安全設備竊盜，處有期徒刑壹年拾月。
    事      實
一、乙○○曾因違反麻醉藥品管理條例案件，於民國八十二年三月二十四日，經本院
    判處有期徒刑一年一月，又因違反槍砲刀械管制條例案件，於八十二年六月三日
    經本院判處有期徒刑四月。前開二案經裁定定應執行刑有期徒刑一年四月。另因
    竊盜罪，於八十二年七月二十三日經本院判處有期徒刑一年，再因強盜罪，於八
    十二年八月三日經本院判處有期徒刑五年八月。該二案亦經裁定定應執行刑有期
    刑六年五月。嗣執行中，前述各案經合併計算刑期而於八十四年十二月二十八日
    核准假釋出獄，迄八十九年六月二十三日始假釋期滿（以上不構成累犯）。假釋
    中尚不知悔改，復基於意圖為自己不法所有之概括犯意，先後於：
  （一）八十八年一月十五日晚間十一時許，至台北縣鶯歌鎮○○○路曾厝巷，由丙○○所經營日、夜間均有人看守居住之「寶島釣魚池」，徒手開啟未上鎖之
        大門侵入屋內，竊得丙○○所有之白長壽香煙五條、黃長壽香煙五條、罐裝
        台灣啤酒五箱及現金新台幣（下同）二千元。
  （二）八十八年三月二十二日上午九時三十分許，至桃園縣大溪鎮員林里一鄰四四
        號江黃銀之住宅，先持磚塊擊破該屋左側窗戶玻璃，嗣由窗戶爬入宅內（無
        故侵入住居部分未據告訴及起訴），竊得江黃銀所有之金塊二塊、金手鐲三
        只、玉手鐲二只、金戒指十三枚、玉觀音項鍊一條及現金六千元。得手後隨
        於翌（二十三）日上午八時十九分許，持其中一塊重三兩五分一厘之金塊前
        去桃園市○○路四三號「金九吉當舖」，向該當舖經理朱民生典當得款二萬
        七千元。之後於同日某時，乙○○持重一兩零四分之金手鐲一對至桃園縣大
        溪鎮○○路三０七號「大溪當舖」，又向當舖負責人莊碧惠典當得款八千五
        百元。同年月二十四日上午九時許及當日下午四時許，乙○○先後持重二錢
        七分之金戒指二枚、重一兩六錢一分五厘之金塊一塊，二次至桃園縣大溪鎮
        ○○路九一號「日盛銀樓」，向負責人張正達分別典當得款二千七百元、一
        萬六千一百五十元。
  （三）八十八年三月二十五日下午三時二十分許，至桃園縣大溪鎮田心里下田心子
        十二號甲○○之住宅，先徒手拆卸架於窗框之「井字型」木製窗櫺，再由窗
        戶爬進宅內，步入吳某之房間並著手欲打開衣櫃抽屜，惟因抽屜卡死不易開
        啟，遂至廚房取來屋主甲○○所有，可用以刺或劃傷人之身體，加害人之生
        命，客觀上具有危險性，可為兇器之螺絲起子二支，折返房間並持螺絲起子
        撬開衣櫃抽屜，竊取其內置有現金一千二百元之紅包袋一只。此際，適甲○○返家，發覺屋內有異狀旋報警而逮獲乙○○，並當場扣得其甫竊取內有一
        一千二百元之紅包袋一只、之前竊得之金戒子一枚及玉觀音項鍊一條暨其行
        竊時持用之螺絲起子二支。嗣乙○○帶警至桃園縣大溪鎮月眉里十鄰廿五號
  其住處，又起獲其竊得之玉手鐲二只及「金九吉當舖」、「大溪當舖」當票
        各一紙，經警盤訊始又供出持竊得金飾向各該當舖、銀樓典當之上情。
二、案經被害人丙○○、甲○○告訴暨桃園縣警察局大溪分局報請臺灣桃園地方法院
    檢察署檢察官偵查起訴。
    理      由
一、右揭事實，業據上訴人即被告於警訊、偵查及原審審理時，供承不諱，並經告訴
    人丙○○於警訊，告訴人甲○○、證人即被害人江黃銀之孫江洐泉於警訊及偵查
    中，證人朱民生、張正達、莊碧惠於警訊，分別指訴或證述甚詳，且有贓物領據
    二紙、「金九吉當舖」之當票影本一紙、乙○○身分證影本一份、「金九吉當舖
    」出具之保管條一紙、「日盛銀樓」購金紀錄表影本一份、「大溪當舖」之收當
    紀錄、當票影本各一份及「大溪當舖」出具之保管條一紙在卷暨螺絲起子二支扣
    案可稽，事證明確，被告犯行，洵堪認定。
二、核被告乙○○所為，事實欄(一)部分，被告係於夜間侵入白天、晚上均有人居住之
    「寶島釣魚池」屋內行竊，業據被害人丙○○於本院陳明，應成立刑法第三百二
    十一條第一項第一款之罪，至於無故侵入住宅行為已結合於所犯加重竊盜罪質中
    ，不再成立無故侵入住宅罪，原審認係成立刑法第三百零六條第一項及第三百二
    十條第一項之罪，尚有誤會；事實欄(二)部分：被告應成立同法第三百二十一條第
    一項第二款毀越安全設備竊盜罪，至於其竊盜後持竊得之物典當等行為，屬竊盜
    後處理贓物之行為，原審判決認另成立詐欺取財罪，亦有未洽。事實欄(三)部分，
    被告應成立同法第三百二十一條第一項第二款、第三款及第三百零六條第一款之
    罪，二罪有方法結果之牽連關係，應重一重刑法第三百二十一條第一項第二、三
    款之罪處斷。又被告所犯上述三次竊盜犯行，時間緊接，犯罪構成要件相同，顯
    係基於概括犯意為之，為連續犯，應以刑法第三百二十一條第一項第二、三款一
    罪論。
三、原審以被告罪證明確，予以論罪科刑，固非無見，被告提起上訴，未具體指摘原
    判決有何不當之處，雖不足採，惟原判決既有如上可議之處，自應由本院將原判
    決撤銷改判，爰審酌被告有事實欄所載稱此有本院被告全國前案紀錄表在卷可憑
    ，素行欠佳，以及其犯罪手段、所生危害及犯罪後之態度等一切情狀，量處如主
    文第二項所示之刑。
四、扣案被告行竊所用之螺絲起子二支係屬告訴人甲○○而非被告所有，此據甲○○
    於偵查中述明（見偵卷第四八頁反面），依法自不得宣告沒收，末此敘明。
五、被告經合法傳喚，無正當理由不到庭，爰不待其陳述，逕行判決。
據上論斷，應依刑事訴訟法第三百六十九條第一項前段、第三百六十四條、第三百七
十一條、第二百九十九條第一項前段，刑法第五十六條、第三百零六條第一項、第三
百二十一條第一項第二款、第三款、第五十五條，罰金罰鍰提高標準第一條前段，判
決如主文。
本案經檢察官沈世箴到庭執行職務。
中     華     民     國    八十九   年       一       月     二十五     日
                             臺灣高等法院刑事第二十一庭
                                 審判長法  官  葉  騰  瑞
                                       法  官  魏  大  喨
                                       法  官  黃  本  仁
右正本證明與原本無異。
不得上訴。
                                       書記官  劉  秀  英
中     華     民     國    八十九   年       一       月      二十八    日
附錄：本案論罪科刑法條全文
刑法第三百零六條無故侵入他人宅、建築物或附連圍繞之土地或船艦者，處一年以下
有期徒刑、拘役或三百元以下罰金。
無故藏匿其內或受退去之要求而仍留滯者亦同。
刑法第三百二十一條
犯竊盜罪而有左列情形之一者，處六月以上五年以下有期徒刑：
一、於夜間侵入住宅或有人居住之建築物、船艦或隱匿其內而犯之者。
二、毀越門扇、牆垣或其他安全設備而犯之者。
三、攜帶兇器而犯之者。
四、結夥三人以上而犯之者。
五、乘火災、水災或其他災害之際而犯之者。
六、在車站或埠頭而犯之者。
前項之未遂犯罰之。


司法院資訊處製作；財團法人民間司法改革基金會備份。
